# 工会账务问题

提问人：cjzhangyong 时间：2012-05-21 16:18:00
公司今年按照工资一定比例工会经费转入工会账务，取得税务工会收款收据，取得的收据一次性做费用还是根据工会账户支出计入费用。

回答人：chenyiwei
工会的帐务是独立的。将工会经费按照当地的规定拨交工会（或者上缴给负有代收职责的地方税务机关）并取得专用收据或其他合法凭证之后，即可视同已经缴纳。工会经费按照工资总额一定比例的计提数计入成本、费用，与工会的实际使用经费情况无关。